臺灣新北地方法院刑事判決
111年度審易字第593號
公  訴  人  臺灣新北地方檢察署檢察官
被      告  陳建志



上列被告因竊盜案件，經檢察官提起公訴（111年度偵字第7862
、7863、7864號），被告於本院準備程序中就被訴事實為有罪之
陳述，經告知簡式審判程序之旨，並聽取當事人之意見後，經本
院裁定行簡式審判程序，判決如下：
    主  文
陳建志犯如附表一主文欄所示之罪，各處如附表一主文欄所示之
刑及沒收。
    事  實
一、陳建志意圖為自己不法之所有，基於竊盜之犯意，分別於如
    附表一所示時間、地點，以如附表一所示之方式，竊取如附
    表一所示之人所有之財物（詳細犯罪時間、地點、被害人或
    告訴人、犯罪行為態樣等均如附表一犯罪事實欄所示）。嗣
    因如附表一所示之人報警處理，始循線查悉上情。
二、案經廖浩評訴由新北市政府警察局土城分局報告臺灣新北地
    方檢察署檢察官偵查起訴。
    理  由
一、查本案被告陳建志所犯均係死刑、無期徒刑、最輕本刑為3
    年以上有期徒刑以外之罪，且均非高等法院管轄第一審之案
    件，其於準備程序中就前揭被訴事實為有罪之陳述，經本院
    告知簡式審判程序之旨，並聽取公訴人、被告之意見後，經
    裁定進行簡式審判程序審理，則本案證據之調查，依刑事訴
    訟法第273條之2規定，自不受同法第159條第1項、第161條
    之2、第161條之3、第163條之1及第164條至第170條規定之
    限制，合先敘明。
二、上開犯罪事實，業據被告於警詢、偵查、本院準備程序及審
    理時均坦承不諱，並有附表二證據欄所示之證據等附卷可稽
    ，足認被告上開任意性自白與事實相符，堪以採信。本案事
    證明確，被告犯行洵堪認定，應依法論科。
三、論罪科刑：
(一)罪名：
    核被告就附表一編號1之至4所為，均係犯刑法第320條第1項
    之竊盜罪。
(二)罪數：
    被告所犯上開竊盜罪共4罪間，犯意各別、行為互殊，應予
    分論併罰。
(三)刑之加重：
 1、查被告①前因施用毒品案件，經本院以97年度訴字第4761號
    判決判處有期徒刑7月確定。②復因施用毒品案件，經本院以
    97年度訴字第5399號判決判處有期徒刑8月確定。③又因施用
    毒品案件，經本院以98年度訴字第229號判決判處有期徒刑8
    月確定。④再因竊盜案件，經本院以98年度易字第620號判決
    判處有期徒刑8月、5月、5月及4月，應執行有期徒刑1年8月
    確定。⑤繼因施用毒品案件，經本院以98年度訴字第956號判
    決判處有期徒刑8月、8月，應執行有期徒刑1年3月確定。⑥
    復因竊盜案件，經本院以98年度易字第2458號判決判處有期
    徒刑8月確定。上開①至⑥案件之罪刑，嗣經本院以99年度聲
    字第209號裁定應執行有期徒刑5年，抗告後，經臺灣高等法
    院以99年度抗字第257號裁定駁回抗告確定，於102年4月18
    日縮短刑期假釋出監併付保護管束，嗣經撤銷假釋，尚餘殘
    刑6月24日（指揮書刑期起算日103年1月22日，執畢日103年
    8月14日）。
 2、⑦另因施用毒品等案件，經本院以103年度審訴字第231號判
    決判處有期徒刑1年、3月確定。⑧復因施用毒品案件，經本
    院以103年度訴字第113號判決判處有期徒刑10月確定。⑨又
    因施用毒品案件，經本院以103年度審訴字第64號判決判處
    有期徒刑3月、9月確定。⑩再因竊盜案件，經本院以103年度
    審易字第982號判決判處有期徒刑5月、5月及4月，應執行有
    期徒刑1年，上訴後，經臺灣高等法院以103年度上易字第17
    77號判決判處駁回上訴確定。⑪繼因施用毒品案件，經本院
    以103年度審訴字第355號判決判處有期徒刑9月，上訴後，
    分別經臺灣高等法院以103年度上訴字第1681號、最高法院
    以103年度台上字第2692號判決均駁回上訴確定。⑫復因竊盜
    案件，經本院以103年度審簡字第390號判決判處有期徒刑4
    月確定。⑬又因竊盜案件，經本院以103年度審易字第1062號
    判決判處有期徒刑4月、5月，應執行有期徒刑8月，上訴後
    ，經臺灣高等法院以103年度上易字第1643號判決駁回上訴
    確定。⑭再因施用毒品案件，經本院以103年度審訴字第536
    號判決判處有期徒刑9月，上訴後，經臺灣高等法院以103年
    度上訴字第1833號判決駁回上訴確定。上開⑦至⑭案件之罪刑
    ，嗣經臺灣高等法院以103年度聲字第3780號裁定應執行有
    期徒刑6年確定（指揮書刑期起算日103年8月15日，執畢日1
    09年8月14日），並與上開殘刑6月24日接續執行，於108年9
    月6日縮短刑期假釋出監併付保護管束，迄於109年5月16日
    保護管束期滿，假釋未經撤銷，其未執行之刑以執行完畢論
    ，有臺灣高等法院被告前案紀錄表1份在卷可參。
 3、被告於上開徒刑執行完畢後5年內，再犯本案有期徒刑以上
    之罪，均為累犯。另參照司法院釋字第775號解釋意旨，並
    審酌被告前曾因竊盜案件經法院判處罪刑，並以入監服刑方
    式執行，竟未能記取教訓，再次為本件竊盜犯行，顯然忽視
    法律禁令，對刑罰反應力薄弱，有延長矯治期間之必要，爰
    依刑法第47條第1項規定，均加重其刑。
(四)量刑：
 1、爰審酌被告不思以正途獲取所需，恣意竊取他人財物，顯無
    尊重他人財產權之觀念，所為應予非難；兼衡其犯罪目的、
    手段、情節、所竊取之財物價值及告訴人、被害人所受損失
    之程度，並參以其國中畢業之智識程度（見本院卷附之個人
    戶籍資料查詢結果）、於本院審理時自陳之家庭生活與經濟
    狀況（見本院簡式審判筆錄第4頁），及犯後均坦承犯行，
    惟迄今尚未能與告訴人、被害人和解賠償損害或獲取諒解等
    一切情狀，分別量處如附表一主文欄所示之刑，並均諭知易
    科罰金之折算標準。
 2、關於數罪併罰之案件，如能俟被告所犯數罪全部確定後，於
    執行時，始由該案犯罪事實最後判決之法院所對應之檢察署
    檢察官，聲請該法院裁定之，無庸於每一個案判決時定其應
    執行刑，則依此所為之定刑，不但能保障被告（受刑人）之
    聽審權，符合正當法律程序，更可提升刑罰之可預測性，減
    少不必要之重複裁判，避免違反一事不再理原則情事之發生
    （最高法院110年度台抗大字第489號裁定意旨參照）。經查
    ：被告另犯多件竊盜案件，其中有經臺灣桃園地方法院110
    年度桃簡字第2105號判決判處有期徒刑6月、本院111年度簡
    字第886號判決判處有期徒刑6月（均尚未確定），另有多案
    仍在法院繫屬審理中等情，有臺灣高等法院被告前案紀錄表
    、本院111年度簡字第886號判決在卷可參，而與被告本案所
    犯上開各罪，有可合併定執行刑之情況，揆諸前開說明，俟
    被告所犯數罪全部確定後，由檢察官聲請裁定為宜，爰不予
    定應執行刑。　
四、沒收：
    犯罪所得，屬於犯罪行為人者，沒收之。但有特別規定者，
    依其規定。前二項之沒收，於全部或一部不能沒收或不宜執
    行沒收時，追徵其價額。犯罪所得已實際合法發還被害人者
    ，不予宣告沒收或追徵。刑法第38條之1第1項、第3項、第5
    項分別定有明文。又宣告前二條之沒收或追徵，有過苛之虞
    、欠缺刑法上之重要性、犯罪所得價值低微，或為維持受宣
    告人生活條件之必要者，得不宣告或酌減之。刑法第38條之
    2第2項亦有明文規定。查：
(一)附表一編號1部分：
 1、被告竊得被害人田素蘭所有之ASUS廠牌ZENFONE7行動電話1
    支、手機殼1個及現金1,000元，為被告之犯罪所得，此部分
    未據扣案，亦未實際合法發還被害人田素蘭，且無刑法第38
    條之2第2項所定過苛之虞、欠缺刑法上之重要性、犯罪所得
    價值低微或為維持受宣告人生活條件之必要等情形，爰依刑
    法第38條之1第1項前段及第3項之規定，宣告沒收，並於全
    部或一部不能沒收或不宜執行沒收時，追徵其價額。
 2、至被告竊得被害人田素蘭所有之身分證、健保卡、土地銀行
    信用卡、郵局提款卡各1張，雖屬被告為本件竊盜犯行之犯
    罪所得，惟此等物品純屬個人身分證明、信用、資格之用，
    倘被害人田素蘭申請註銷或掛失止付，並補發新證件、卡片
    ，原證件、卡片即失去功用，且上開各該物品均未扣案，亦
    欠缺刑法上之重要性，爰依刑法第38條之2第2項規定，均不
    予宣告沒收及追徵，附此敘明。
(二)附表一編號2部分：
　　被告竊得被害人李財結所有之ASUS廠牌行動電話1支、OPPO
    廠牌行動電話1支，為被告之犯罪所得，此部分未據扣案，
    亦未實際合法發還被害人李財結，且無刑法第38條之2第2項
    所定過苛之虞、欠缺刑法上之重要性、犯罪所得價值低微或
    為維持受宣告人生活條件之必要等情形，爰依刑法第38條之
    1第1項前段及第3項之規定，宣告沒收，並於全部或一部不
    能沒收或不宜執行沒收時，追徵其價額。
(三)附表一編號3部分：
 1、被告竊得被害人彭冠憲所有之男性羽絨衣3件，為被告之犯
    罪所得，此部分未據扣案，亦未實際合法發還被害人彭冠憲
    ，且無刑法第38條之2第2項所定過苛之虞、欠缺刑法上之重
    要性、犯罪所得價值低微或為維持受宣告人生活條件之必要
    等情形，爰依刑法第38條之1第1項前段及第3項之規定，宣
    告沒收，並於全部或一部不能沒收或不宜執行沒收時，追徵
    其價額。
 2、被告另竊得之男性羽絨衣2件，業經警尋獲後，實際合法發
    還被害人彭冠憲，有新北市政府警察局土城分局贓物認領保
    管單1份在卷可參（見111年度偵字第7684號卷第37頁），爰
    依刑法第38條之1第5項規定不予宣告沒收。
(四)附表一編號4部分：
 1、被告竊得告訴人廖浩評所有之錢包1個、現金400元、香菸1
    包，為被告之犯罪所得，此部分未據扣案，亦未實際合法發
    還告訴人廖浩評，且無刑法第38條之2第2項所定過苛之虞、
    欠缺刑法上之重要性、犯罪所得價值低微或為維持受宣告人
    生活條件之必要等情形，爰依刑法第38條之1第1項前段及第
    3項之規定，宣告沒收，並於全部或一部不能沒收或不宜執
    行沒收時，追徵其價額。
 2、至被告竊得告訴人廖浩評所有之信用卡2張、金融卡3張、身
    份證件3張，雖屬被告為本件竊盜犯行之犯罪所得，惟此等
    物品純屬個人身分證明、信用、資格之用，倘告訴人廖浩評
    申請註銷或掛失止付，並補發新證件、卡片，原證件、卡片
    即失去功用，且上開各該物品均未扣案，亦欠缺刑法上之重
    要性，爰依刑法第38條之2第2項規定，均不予宣告沒收及追
    徵，附此敘明。
據上論斷，應依刑事訴訟法第273條之1第1項、第299條第1項前
段，刑法第320條第1項、第47條第1項、第41條第1項前段、第38
條之1第1項前段、第3項，刑法施行法第1條之1第1項，判決如主
文。
本案經檢察官蕭擁溱偵查起訴，檢察官高智美到庭執行職務。
中　　華　　民　　國　 111　　年　　4 　　月　　20　　日
                  刑事第二十五庭  法  官  白光華
上列正本證明與原本無異。
如不服本判決，應於判決送達後20日內敘明上訴理由，向本院提
出上訴狀 (應附繕本) ，上訴於臺灣高等法院。其未敘述上訴理
由者，應於上訴期間屆滿後20日內向本院補提理由書「切勿逕送
上級法院」。
                                  書記官  楊貽婷
中　　華　　民　　國　 111　　年　　4 　　月　　20　　日
附錄本案論罪科刑法條全文：
中華民國刑法第320 條
意圖為自己或第三人不法之所有，而竊取他人之動產者，為竊盜
罪，處5 年以下有期徒刑、拘役或50萬元以下罰金。
意圖為自己或第三人不法之利益，而竊佔他人之不動產者，依前
項之規定處斷。
前二項之未遂犯罰之。
附表一：
編號 告訴人    / 被害人 犯罪事實(犯罪時間、地點及行為態樣) 主文(罪名、宣告刑及沒收)   1 被害人 田素蘭 110年11月28日13時21分許，在新北市○○區○○街00號前見，陳建志見田素蘭所管領之車牌號碼00-0000號車輛車窗未關，徒手竊取車內ASUS廠牌ZENFONE7行動電話1支、手機殼1個(內有身分證、健保卡、土地銀行信用卡、郵局提款卡各1張及現金新臺幣（下同）1,000元得手後離開。 陳建志犯竊盜罪，累犯，處有期徒刑叁月，如易科罰金，以新臺幣壹仟元折算壹日。未扣案之犯罪所得ASUS廠牌ZENFONE7行動電話壹支、手機殼壹個、現金新臺幣壹仟元均沒收，於全部或一部不能沒收或不宜執行沒收時，追徵其價額。   2 被害人 李財結 於110年11月28日13時13分許，在新北市○○區○○街00○0號前，陳建志徒手開啟李財結所有之車牌號碼0000-00號自用小客車車門，徒手竊取車內ASUS廠牌行動電話1支、OPPO廠牌行動電話1支得手後離開。 陳建志犯竊盜罪，累犯，處有期徒刑叁月，如易科罰金，以新臺幣壹仟元折算壹日。未扣案之犯罪所得ASUS廠牌行動電話壹支、OPPO廠牌行動電話壹支均沒收，於全部或一部不能沒收或不宜執行沒收時，追徵其價額。   3 被害人 彭冠憲 於110年11月23日1時28分許，在新北市○○區○○路00號停車場內，陳建志徒手開啟彭冠憲所有之車牌號碼000-0000號自用小貨車車門，徒手竊取車內男性羽絨衣5件（其中2件，業據彭冠憲領回）得手後離開。 陳建志犯竊盜罪，累犯，處有期徒刑叁月，如易科罰金，以新臺幣壹仟元折算壹日。未扣案之犯罪所得男性羽絨衣叁件均沒收，於全部或一部不能沒收或不宜執行沒收時，追徵其價額。   4 告訴人 廖浩評 於110年12月5日11時34分許，在新北市○○區○○路0段00○0號前，陳建志徒手開啟廖浩評所管領之車牌號碼0000-00號自用小貨車車門，徒手竊取車內錢包1個(內有信用卡2張、金融卡3張〈起訴書誤為4張〉、身份證件3張、現金400元)、香菸1包得手後離開。 陳建志犯竊盜罪，累犯，處有期徒刑叁月，如易科罰金，以新臺幣壹仟元折算壹日。未扣案之犯罪所得錢包壹個、現金新臺幣肆佰元及香菸壹包均沒收，於全部或一部不能沒收或不宜執行沒收時，追徵其價額。 

附表二：
（一）附表一編號1部分：111年度偵字第7862號卷   編號 證據 卷證所在頁數 1 被害人田素蘭於警詢時之證述 第3至5頁 2 道路監視器錄影畫面翻拍照片5張 第11至13頁 （二）附表一編號2部分：111年度偵字第7863號卷     1 被害人李財結於警詢時之證述 第7至9頁   2 道路監視器錄影畫面翻拍照片5張 第35至43頁 （三）附表一編號3部分：111年度偵字第7864號卷     1 被害人彭冠憲於警詢時之證述 第17至19頁、第21至22頁   2 新北市政府警察局土城分局扣押筆錄 第29至31頁   3 扣押物品目錄表 第33頁   4 贓物認領保管單 第37頁   5 道路監視器錄影畫面翻拍照片6張 第47頁 （四）附表一編號4部分：111年度偵字第7864號卷     1 告訴人廖浩評於警詢時之證述 第25至27頁   2 道路監視器錄影畫面翻拍照片6張 第49至51頁   3 扣案物照片3張 第53至55頁